臺灣高等法院刑事判決　　　　　　　　100年度上訴字第994號
上　訴　人
即　被　告　張林森
上列上訴人因違反毒品危害防制條例案件，不服臺灣基隆地方法
院100年度訴字第6號，中華民國100年1月31日第一審判決（起訴
案號：臺灣基隆地方法院檢察署99年度毒偵字第2154號），提起
上訴，本院判決如下：
    主  文
上訴駁回。
    理  由
一、依刑事訴訟法第350條、第361條、第362條、第367條規定，
    不服地方法院之第一審判決而上訴者，須提出上訴書狀，並
    應敘述具體理由，為上訴必備之程式；其所提出之書狀未敘
    述上訴理由，或僅曾以言詞陳述上訴理由者，均應於上訴期
    間屆滿後20日內補提理由書於第一審法院。第一審法院經形
    式審查，認逾期未補提上訴理由者，應定期間先命補正；逾
    期未補正者，為上訴不合法律上之程式，應以裁定駁回。倘
    已提出上訴理由，但所提非屬具體理由者，則由第二審法院
    以上訴不合法律上之程式，判決駁回。而所謂具體理由，必
    係依據卷內既有訴訟資料或提出新事證，指摘或表明第一審
    判決有何採證認事、用法或量刑等足以影響判決本旨之不當
    或違法，而構成應予撤銷之具體事由，始克當之（例如：依
    憑證據法則具體指出所採證據何以不具證據能力，或依憑卷
    證資料，明確指出所為證據證明力之判斷如何違背經驗、論
    理法則）；倘僅泛言原判決認定事實錯誤、違背法令、量刑
    失之過重或輕縱，而未依上揭意旨指出具體事由，或形式上
    雖已指出具體事由，然該事由縱使屬實，亦不足以認為原判
    決有何不當或違法者（例如：對不具有調查必要性之證據，
    法院未依聲請調查亦未說明理由，或援用證據不當，但除去
    該證據仍應為同一事實之認定），皆難謂係具體理由，俾與
    第二審上訴制度旨在請求第二審法院撤銷、變更第一審不當
    或違法之判決，以實現個案救濟之立法目的相契合，並節制
    濫行上訴（最高法院97年度台上字第892號刑事判決意旨參
    照）。
二、被告上訴意旨略以：被告於警詢、偵訊及原審審理中對案情
    均坦承不諱，而98年5月20日毒品危害防制條例第17條第2項
    修正為「犯第4條至第8條之罪，於偵查及審理中均自白者，
    減輕其刑」；另被告犯後態度良好，亦得減輕其刑云云。
三、經查：上訴人即被告張林森於99年10月18日下午4時許，在
    新北市瑞芳區（斯時為臺北縣瑞芳鎮）建基新村68號3樓之
    處所，先基於施用第二級毒品之犯意，以將第二級毒品甲基
    安非他命置於玻璃球吸食器內用火燒烤吸其煙霧之方式，施
    用甲基安非他命一次；隨後相隔不久，在上開相同處所，另
    基於施用第一級毒品之犯意，以將第一級毒品海洛因摻入香
    菸內點燃後吸其煙霧之方式，施用海洛因一次等事實，業據
    被告張林森於警詢、檢察官偵查及原審審理中坦承不諱，且
    其經警採集尿液檢體送驗結果，確呈甲基安非他命陽性及嗎
    啡陽性反應，有新北市政府警察局瑞芳分局偵辦毒品危害防
    制條例案件犯嫌尿液檢驗編號對照表、臺灣檢驗科技股份有
    限公司濫用藥物檢驗報告附卷可參，認定被告有施用第一級
    、第二級毒品之犯行，並審酌被告之前曾受有期徒刑執行完
    畢後，5年內故意再犯本件有期徒刑以上刑之罪，有累犯之
    加重事由，且審酌被告之教育程度為高中畢業，其曾受觀察
    、勒戒之執行後，猶未能深切體認施用毒品對於自身健康之
    危害，足認其毒癮甚深，而有施以相當時期監禁處遇之必要
    ，惟其犯罪手段平和，犯後業已坦承全部犯行，態度良好，
    及施用毒品係戕害其個人身心健康之行為，反社會性程度較
    低，並未對他人構成實害，暨其家庭狀況等一切情狀，分別
    量處有期徒刑3月、7月，並定應執行刑有期徒刑8月，核其
    認事用法均無違誤，量刑亦甚妥適。被告所犯係毒品危害防
    制條例第10條第2項之施用第二級毒品罪及同條第1項之施用
    第一級毒品罪，核與毒品危害防制條例第17條第2項之減刑
    規定不符，被告主張其於偵查及審理中均自白應減輕其刑，
    似有誤解；又被告非依據卷內訴訟資料或提出新事證，指摘
    或表明第一審判決有何足以影響判決本旨之不當或違法，而
    構成應予撤銷之具體事由，僅就原審之量刑反覆爭執，與刑
    事訴訟法第361條第2項所稱「具體理由」，尚非相當。揆諸
    上開說明，被告之上訴意旨應認違背刑事訴訟法第361條第2
    項「上訴書狀應敘述具體理由」之規定，依同法第367條前
    段規定，應以判決駁回上訴，並不經言詞辯論為之。
據上論斷，應依刑事訴訟法第367條前段、第372條，判決如主文
。
中    華    民    國  100    年     3    月     31    日
                  刑事第一庭審判長法  官   葉騰瑞
                                  法  官   彭政章
                                  法  官   莊明彰
以上正本證明與原本無異。
施用第一級毒品部分如不服本判決，應於收受送達後10日內向本
院提出上訴書狀，其未敘述上訴之理由者並得於提起上訴後10
日內向本院補提理由書（均須按他造當事人之人數附繕本）「切
勿逕送上級法院」。
其餘不得上訴。
                                  書記官   王韻雅
中    華    民    國   100    年    3     月    31    日